Inventaris van het archief van de Nederlands-Indische Spoorwegmaatschappij (NISM), (1842) 1863-1973 (1979)
Nationaal Archief, Den Haag
Nederlands-Indische Spoorweg Maatschappij
NISM
1842-1979
merendeel 1863-1973
I25036
30.50 meter; 861 inventarisnummers.
Normale geschreven, getypte en gedrukte documenten, geen bijzondere handschriften.
Nationaal Archief, Den Haag
Nederlands-Indische Spoorwegmaatschappij (NISM)
Het archief bevat stukken betreffende de oprichting en organisatie van de Nederlandsch Indische Spoorweg-Maatschappij. Verder o.a. stukken betreffende grondrechten, aanleg van de spoorlijnen en tekeningen en kaarten.
Archiefvorming
Geschiedenis van het archiefbeheer
De verwerving van het archief
Het archief is door schenking verworven.
2.20
Aanwijzingen voor de gebruiker
Openbaarheidsbeperkingen
Volledig openbaar.
Materiële beperkingen
Aanvraaginstructie
Openbare archiefstukken kunnen online worden aangevraagd en gereserveerd. U kunt dit ook via de terminals in de studiezaal van het Nationaal Archief doen. Om te kunnen reserveren dient u de volgende stappen te volgen:
U maakt een profiel aan op www.gahetna.nl, en logt vervolgens in
Via de archiefinventaris (alleen de beschrijvingen met rode nummers) selecteert u het gewenste archiefstuk door op de knop 'Reserveren' te klikken
In het volgende scherm geeft u aan op welke dag u het archiefstuk wilt inzien
Indien u zich bevindt in de studiezaal en een tafelnummer heeft ontvangen kunt u dit nummer vermelden. Als u geen tafelnummer heeft kunt u tafelnummer 777 laten staan
Vervolgens bevestigt u uw reservering door deze te versturen.
Verwant materiaal
Beschikbaarheid van kopieën
Beschrijving van de series en archiefbestanddelen
- OPRICHTING EN ORGANISATIE
  - Akten betreffende de oprichting van de maatschappij, met index., 1863 - 1918; 1
  - Stukken betreffende de geschiedenis van de Nederlandsch-Indische Spoorweg-Maatschappij (N.I.S.M.)., 1873 - 1937; 2
  - Geschiedkundig overzicht van de N.I.S.M. door de heer Snethlage., 1918; 3
  - Bestekken en voorwaarden voor de bouw en uitbreiding van het Hoofdbureau Lange Beestenmarkt, met bijlagen en index., 1883 - 1884; 4
  - Eigendomsbewijzen Hoofdbureau Lange Beestenmarkt, met index., 1882 - 1899; 5
  - Akten betreffende machtiging van het Comité van Beheer (C.v.B) tot vertegenwoordiging der Mij. in Nederlands Indië., 1880 - 1918; 6
  - Organisatie van het beheer in Nederlands-Indië., 1916; 7
  - Diverse stukken, o.a.over de toekomstige positie van het bedrijf in Indonesië., 1933 - 1947; 8
  - Stukken betreffende de Souvereiniteitsoverdracht aan Indonesië., 1949 - 1950; 9
  - Vertaling van de parlementaire stukken met betrekking tot de Wet op de Nationalisatie van Nederlandse bedrijven, in Indonesië uitgevaardigd., 1958 - 1959; 10
  - Stukken betreffende de overdracht van de N.I.S.M. aan de Centrale Trust Compagnie te Amsterdam., 1970; 11
  - Geïllustreerde folder van de N.I.S.M., 12
  - Naamlijst van de leden van de Raad van Beheer (R.v.B.) en de Raad van Commissarissen., 1863 - 1966; 13
  - Gegevens over de leden van de Raad van Commissarissen en de R.v.B., 1863 - 1950; 14
  - Diverse bescheiden van de R.v.B.(privé stukken, lezingen enz.)., 1946 - 1949; 15
  - Stukken betreffende de medaille, geslagen van Prof. Ir.Dr.J.Kraus, toegestuurd aan diverse personen en instellingen., 1936; 16
- ARCHIEFSTUKKEN
  - Archiefstukken van de N.I.S.M., 1863 - 1864; 17
  - Archiefstukken van de N.I.S.M., 1865; 18
  - Archiefstukken van de N.I.S.M., 1866; 19
  - Archiefstukken van de N.I.S.M., 1867; 20
  - Archiefstukken van de N.I.S.M., 1868; 21
  - Archiefstukken van de N.I.S.M., 1869; 22
  - Verschillende stukken behorende tot het archief van de R.v.B., 1867 - 1877; 23
- STATUTEN
  - Stukken betreffende de originele statuten, met de wijzigingen, correspondentie en akten, met index., 1875 - 1917; 24
  - Stukken betreffende de originele statuten, met de wijzigingen, correspondentie en akten, met index., 1919 - 1921; 25
  - Stukken betreffende de originele statuten, met de wijzigingen, correspondentie en akten, met index., 1928 - 1938; 26
  - Statuten der N.I.S.M., 1863 - 1938; 27
  - Aantekeningen van de heer Dr.J.Kraus en de heer Jhr.J.C.van Reigersberg Versluys over ontwerpstatuten., 1919; 28
  - Stukken betreffende het recht van voorkeur bij aandelenuitgifte en statutenwijzigingen., 1902 - 1917; 29
- NOTULEN + bijlagen
  - Notulen van de samenkomsten van de Dienstchefs nr. 1 - 50., 1921 - 1922; 30
  - Notulen van de samenkomsten van de Dienstchefs nr. 51 - 100., 1922 - 1924; 31
  - Notulen van de samenkomsten van de Dienstchefs nr. 101 - 175., 1924 - 1926; 32
  - Notulen van de samenkomsten van de Dienstchefs nr. 176 - 250., 1926 - 1928; 33
  - Notulen van de samenkomsten van de Dienstchefs nr. 251 - 358., 1928 - 1937; 34
  - Klapper op de notulen van de R.v.B., 35
  - Notulen van de vergaderingen van de R.V.B., 1863 - 1865; 36
  - Notulen van de vergaderingen van de R.V.B., 1865 - 1874; 37
  - Notulen van de vergaderingen van de R.V.B., 1875 - 1883; 38
  - Notulen van de vergaderingen van de R.V.B., 1883 - 1889; 39
  - Notulen van de vergaderingen van de R.V.B., 1889 - 1894; 40
  - Notulen van de vergaderingen van de R.V.B., 1894 - 1904; 41
  - Notulen van de vergaderingen van de R.V.B., 1905 - 1918; 42
  - Notulen van de vergaderingen van de R.V.B. nr. 1 - 29., 1918 - 1922; 43
  - Notulen van de vergaderingen van de R.V.B. nr.30 - 60., 1923 - 1928; 44
  - Notulen van de vergaderingen van de R.v.B., 1929 - 1933; 45
  - Notulen van de vergaderingen van de R.v.B., 1934 - 1950; 46
  - Nota van de vergadering van de R.v.B. van 4-4-1893., 47
  - Presentielijsten van de vergaderingen van de Raad van Commissarissen (R.v.C.)., 1892 - 1970; 48
  - Klapper van onderwerpen, behandeld in de vergaderingen van de R.v.C., 1863 - 1916; 49
  - Notulen van de vergaderingen van de R.v.C., 1863 - 1867; 50
  - Notulen van de vergaderingen van de R.v.C., 1868 - 1883; 51
  - Notulen van de vergaderingen van de R.v.C., 1883 - 1900; 52
  - Notulen van de vergaderingen van de R.v.C., 1900 - 1906; 53
  - Notulen van de vergaderingen van de R.v.C., 1907 - 1913; 54
  - Notulen van de vergaderingen van de R.v.C., 1913 - 1919; 55
  - Notulen van de vergaderingen van de R.v.C., 1919 - 1928; 56
  - Notulen van de vergaderingen van de R.v.C., 1929 - 1940; 57
  - Notulen van de vergaderingen van de R.v.C., 1941 - 1952; 58
  - Notulen van de vergaderingen van de R.v.C., 1956 - 1970; 59
  - Bijlagen bij de vergaderingen van de R.v.C. nr. 1., 1872 - 1879; 60
  - Bijlagen bij de vergaderingen van de R.v.C. nr. 2., 1880 - 1887; 61
  - Bijlagen bij de vergaderingen van de R.v.C. nr. 3., 1887 - 1895; 62
  - Bijlagen bij de vergaderingen van de R.v.C. nr. 4., 1895 - 1902; 63
  - Bijlagen bij de vergaderingen van de R.v.C. nr. 5., 1903 - 1912; 64
  - Bijlagen bij de vergaderingen van de R.v.C. nr. 6., 1913 - 1918; 65
  - Bijlagen bij de vergaderingen van de R.v.C. nr. 7., 1919 - 1928; 66
  - Bijlagen bij de vergaderingen van de R.v.C. nr. 8., 1929 - 1941; 67
  - Bijlagen bij de vergaderingen van de R.v.C. nr. 9., 1941 - 1952; 68
  - Bijlagen bij de vergaderingen van de R.v.C. nr. 10., 1953 - 1956; 69
  - Notulen en bijlagen van de algemene vergaderingen van aandeelhouders., 1864 - 1873; 70
  - Processen verbaal van de algemene vergaderingen van aandeelhouders +bijlagen., 1874 - 1890; 71
  - Processen verbaal van de algemene vergaderingen van aandeelhouders +bijlagen., 1891 - 1910; 72
  - Processen verbaal van de algemene vergaderingen van aandeelhouders +bijlagen., 1911 - 1935; 73
  - Processen verbaal van de algemene vergaderingen van aandeelhouders +bijlagen., 1936 - 1969; 74
  - Stukken betreffende de algemene vergaderingen van aandeelhouders., 1896; 75
  - Proces-verbaal van de buitengewone vergadering van aandeelhouders van 11-3-1896., 76
- VERSLAGEN, RAPPORTEN, NOTA'S
  - Verslagen van de Commissarissen der N.I.S.M., uitgebracht aan de algemene vergaderingen van aandeelhouders (ingebonden)., 1866 - 1874; 77
  - Verslagen van de Commissarissen der N.I.S.M., uitgebracht aan de algemene vergaderingen van aandeelhouders (ingebonden)., 1875 - 1881; 78
  - Verslagen van de Commissarissen der N.I.S.M., uitgebracht aan de algemene vergaderingen van aandeelhouders (ingebonden)., 1882 - 1885; 79
  - Verslagen van de Commissarissen der N.I.S.M., uitgebracht aan de algemene vergaderingen van aandeelhouders (ingebonden)., 1886 - 1889; 80
  - Verslagen van de Commissarissen der N.I.S.M., uitgebracht aan de algemene vergaderingen van aandeelhouders (ingebonden)., 1890 - 1893; 81
  - Verslagen van de Commissarissen der N.I.S.M., uitgebracht aan de algemene vergaderingen van aandeelhouders (ingebonden)., 1894 - 1896; 82
  - Verslagen van de Commissarissen der N.I.S.M., uitgebracht aan de algemene vergaderingen van aandeelhouders (ingebonden)., 1897 - 1898; 83
  - Verslagen van de Commissarissen der N.I.S.M., uitgebracht aan de algemene vergaderingen van aandeelhouders (ingebonden)., 1899 - 1901; 84
  - Verslagen van de Commissarissen der N.I.S.M., uitgebracht aan de algemene vergaderingen van aandeelhouders (ingebonden)., 1902 - 1904; 85
  - Verslagen van de Commissarissen der N.I.S.M., uitgebracht aan de algemene vergaderingen van aandeelhouders (ingebonden)., 1905 - 1907; 86
  - Verslagen van de Commissarissen der N.I.S.M., uitgebracht aan de algemene vergaderingen van aandeelhouders (ingebonden)., 1908 - 1910; 87
  - Verslagen van de Commissarissen der N.I.S.M., uitgebracht aan de algemene vergaderingen van aandeelhouders (ingebonden)., 1911 - 1913; 88
  - Verslagen van de Commissarissen der N.I.S.M., uitgebracht aan de algemene vergaderingen van aandeelhouders (ingebonden)., 1911 - 1915; 89
  - Verslagen van de Commissarissen der N.I.S.M., uitgebracht aan de algemene vergaderingen van aandeelhouders (ingebonden)., 1916 - 1920; 90
  - Verslagen van de Commissarissen der N.I.S.M., uitgebracht aan de algemene vergaderingen van aandeelhouders (ingebonden)., 1921 - 1926; 91
  - Verslagen van de Commissarissen der N.I.S.M., uitgebracht aan de algemene vergaderingen van aandeelhouders (ingebonden)., 1927 - 1931; 92
  - Verslagen van de Commissarissen der N.I.S.M., uitgebracht aan de algemene vergaderingen van aandeelhouders (ingebonden)., 1932 - 1939; 93
  - Verslagen van de Commissarissen der N.I.S.M., uitgebracht aan de algemene vergaderingen van aandeelhouders (ingebonden)., 1863 - 1874; 94
  - Verslagen van de Commissarissen der N.I.S.M., uitgebracht aan de algemene vergaderingen van aandeelhouders (ingebonden)., 1875 - 1882; 95
  - Verslagen van de Commissarissen der N.I.S.M., uitgebracht aan de algemene vergaderingen van aandeelhouders (ingebonden)., 1883 - 1888; 96
  - Verslagen van de Commissarissen der N.I.S.M., uitgebracht aan de algemene vergaderingen van aandeelhouders (ingebonden)., 1889 - 1894; 97
  - Verslagen van de Commissarissen der N.I.S.M., uitgebracht aan de algemene vergaderingen van aandeelhouders (ingebonden)., 1895 - 1897; 98
  - Verslagen van de Commissarissen der N.I.S.M., uitgebracht aan de algemene vergaderingen van aandeelhouders (ingebonden)., 1898 - 1900; 99
  - Verslagen van de Commissarissen der N.I.S.M., uitgebracht aan de algemene vergaderingen van aandeelhouders (ingebonden)., 1901 - 1905; 100
  - Verslagen van de Commissarissen der N.I.S.M., uitgebracht aan de algemene vergaderingen van aandeelhouders (ingebonden)., 1906 - 1910; 101
  - Verslagen van de Commissarissen der N.I.S.M., uitgebracht aan de algemene vergaderingen van aandeelhouders (ingebonden)., 1911 - 1915; 102
  - Verslagen van de Commissarissen der N.I.S.M., uitgebracht aan de algemene vergaderingen van aandeelhouders (ingebonden)., 1916 - 1920; 103
  - Verslagen van de Commissarissen der N.I.S.M., uitgebracht aan de algemene vergaderingen van aandeelhouders (ingebonden)., 1921 - 1925; 104
  - Verslagen van de Commissarissen der N.I.S.M., uitgebracht aan de algemene vergaderingen van aandeelhouders (ingebonden)., 1863 - 1878; 105
  - Verslagen van de Commissarissen der N.I.S.M., uitgebracht aan de algemene vergaderingen van aandeelhouders (ingebonden)., 1879 - 1886; 106
  - Verslagen van de Commissarissen der N.I.S.M., uitgebracht aan de algemene vergaderingen van aandeelhouders (ingebonden)., 1887 - 1893; 107
  - Verslagen van de Commissarissen der N.I.S.M., uitgebracht aan de algemene vergaderingen van aandeelhouders (ingebonden)., 1894 - 1897; 108
  - Verslagen van de Commissarissen der N.I.S.M., uitgebracht aan de algemene vergaderingen van aandeelhouders (ingebonden)., 1898 - 1900; 109
  - Verslagen van de Commissarissen der N.I.S.M., uitgebracht aan de algemene vergaderingen van aandeelhouders (ingebonden)., 1883 - 1887; 110
  - Verslagen van de Commissarissen der N.I.S.M., uitgebracht aan de algemene vergaderingen van aandeelhouders (ingebonden)., 1888 - 1892; 111
  - Verslagen van de Commissarissen der N.I.S.M., uitgebracht aan de algemene vergaderingen van aandeelhouders (ingebonden)., 1893 - 1897; 112
  - Verslagen van de Commissarissen der N.I.S.M., uitgebracht aan de algemene vergaderingen van aandeelhouders (ingebonden)., 1898 - 1900; 113
  - Verslagen van de Commissarissen der N.I.S.M., uitgebracht aan de algemene vergaderingen van aandeelhouders (ingebonden)., 1906 - 1910; 114
  - Verslagen van de Commissarissen der N.I.S.M., uitgebracht aan de algemene vergaderingen van aandeelhouders (ingebonden) (gebrochureerd)., 1864; 115
  - Verslagen van de Commissarissen der N.I.S.M., uitgebracht aan de algemene vergaderingen van aandeelhouders (ingebonden)., 1866; 116
  - Verslagen van de Commissarissen der N.I.S.M., uitgebracht aan de algemene vergaderingen van aandeelhouders (ingebonden)., 1877; 117
  - Verslagen van de Commissarissen der N.I.S.M., uitgebracht aan de algemene vergaderingen van aandeelhouders (ingebonden)., 1913 - 1915; 118
  - Verslagen van de Commissarissen der N.I.S.M., uitgebracht aan de algemene vergaderingen van aandeelhouders (ingebonden)., 1916 - 1918; 119
  - Verslagen van de Commissarissen der N.I.S.M., uitgebracht aan de algemene vergaderingen van aandeelhouders (ingebonden)., 1919 - 1921; 120
  - Verslagen van de Commissarissen der N.I.S.M., uitgebracht aan de algemene vergaderingen van aandeelhouders (ingebonden)., 1922 - 1924; 121
  - Verslagen van de Commissarissen der N.I.S.M., uitgebracht aan de algemene vergaderingen van aandeelhouders (ingebonden)., 1925 - 1927; 122
  - Verslagen van de Commissarissen der N.I.S.M., uitgebracht aan de algemene vergaderingen van aandeelhouders (ingebonden)., 1928 - 1930; 123
  - Verslagen van de Commissarissen der N.I.S.M., uitgebracht aan de algemene vergaderingen van aandeelhouders (ingebonden)., 1931 - 1934; 124
  - Verslagen van de Commissarissen der N.I.S.M., uitgebracht aan de algemene vergaderingen van aandeelhouders (ingebonden)., 1935 - 1939; 125
  - Verslagen van de Commissarissen der N.I.S.M., uitgebracht aan de algemene vergaderingen van aandeelhouders (ingebonden)., 1940 - 1958; 126
  - Verslagen van de Commissarissen der N.I.S.M., uitgebracht aan de algemene vergaderingen van aandeelhouders (ingebonden) (gestencild)., 1959 - 1969; 127
  - Jaarverslagen., 1937 - 1940; 128
  - Jaarverslagen., 1939 - 1940; 129
  - Jaarverslagen., 1959 - 1969; 130
  - Verslag van de R.v.B. omtrent uitvoering van de besluiten van de algemene vergadering van aandeelhouders van 27-11-1868., 1869; 131
  - Verslag van de secretaris de heer Lucardie, uitgebracht aan de R.v.B. over zijn verblijf op Java., 1886 - 1887; 132
  - Verslagen van de heer Lucardie aan de R.v.B., 1886 - 1887; 133
  - Verslag van de handelingen van de algemene vergadering van aandeelhouders., 1868; 134
  - Verslagen van de R.v.B.uitgebracht in de vergaderingen van de Raad van Commissarissen, met bijlagen., 1870 - 1898; 135
  - Verslagen van de R.v.B.uitgebracht in de vergaderingen van de Raad van Commissarissen, met bijlagen., 1899 - 1902; 136
  - Maand- en jaarverslagen van de werkplaatsen., 1939 - 1940; 137
  - Maandverslagen betreffende de exploitatie van de diverse spoorlijnen, uitgebracht door de Dienst Beweging en Handelszaken., 1938 - 1940; 138
  - Maandverslagen betreffende de exploitatie van de diverse spoorlijnen, uitgebracht door de Dienst Tractie en Materieel., 1933 - 1940; 139
  - 3 nota's, te weten: Aantekeningen op de concessiën en vergunningen., 1902; 140
  - Beschouwingen van geldelijke aard., 1902; 140
  - Nota omtrent de Voorwaarden van Vergunning voor de stoomtramwegen Djokja - Willem I en Goendih - Soerabaia., 1909; 140
  - Rapport der commissie tot onderzoek der spoor- en tramwegtoestand in en om Semarang, met bijlagen en tekeningen., 1912 - 1922; 141
  - Verslagen over de toestand van het Pensioenfonds., 1896 - 1927; 142
  - Verslagen over de toestand van het Pensioenfonds., 1928 - 1938; 143
  - Verslagen over de toestand van het Pensioenfonds., 1939 - 1959; 144
  - Rapporten van het personeel., 1939 - 1943; 145
  - Verslagen van de commissie belast mat het nazien van kas en boeken en opneming van de balans., 1864 - 1939; 146
  - Verslag omtrent gedetailleerde ramingen der kosten., 1865; 147
  - Jaarverslagen van de N.V.Nederlandse Spoorwegen., 1938 - 1948; 148
  - Jaarverslagen van de N.V.Nederlandse Spoorwegen., 1957 - 1958; 149
  - Aantekeningen omtrent een reis naar Zuid-west Celebes, door W.H.Hioolen en J.Tirion., 1918; 150
  - Aantekeningen van Dr.Kraus tijdens verblijf op Java gemaakt, met index., 1932; 151
- CORRESPONDENTIE
  - Klapper op de agenda van ingekomen brieven van de voorzitter van het C.v.B. nr. 35-95 en op de agenda van uitgaande brieven aan de voorzitter van het C.v.B. nr. 28-92 (behorend bij agenda II en III )., 22-05-1916 t/m 26-12-1918 12-07-1916 t/m 20-02-1919; 152
  - Klapper op de agenda van ingekomen brieven nr. 96-139 en uitgaande brieven nr. 93-149 ( behorend bij agenda IV )., 02-01-1919 t/m 13-01-1921 17-03-1919 t/m 29-03-1921; 153
  - Klapper op de agenda van ingekomen brieven nr.140-142, nr.1-108 en nr. 1-9 en uitgaande brieven nr. 150-299 ( behorend bij agenda V en VI )., 17-02-1921 t/m 02-06-1924 05-04-1921 t/m 08-07-1924; 154
  - Agenda I op ingekomen brieven van de voorzitter C.v.B. nr. 35-61 (ged) en op uitgaande brieven aan de voorzitter van het C.v.B. nr. 28-63., 22-05-1916 t/m 26-07-1917 12-07-1916 t/m 21-01-1918; 155
  - Agenda II ingekomen nr. 8-32 a uitgaande nr. 1-27., 13-10-1914 t/m 24-11-1915; 156
  - Agenda III ingekomen nr.61(ged)-95 en uitgaande nr. 64-92., 26-07-1917 t/m 26-12-1918 30-01-1918 t/m 20-02-1919; 157
  - Agenda IV ingekomen nr. 96-139 en uitgaand nr. 93-149., 02-01-1919 t/m 13-01-1921 17-03-1919 t/m 29-03-1921; 158
  - Agenda V ingekomen nr.140-142;1-54 en uitgaand nr. 150-228., 17-02-1921 t/m 26-10-1922 05-04-1921 t/m 05-12-1922; 159
  - Agenda VI ingekomen 55 -108; 1-9 en uitgaand nr. 229-299., 30-10-1922 t/m 02-06-1924 28-12-1922 t/m 08-07-1924; 160
  - Agenda VII ingekomen nr. 10-40 en nr. I - LXXIV en uitgaand nr. 300 - 395., 07-06-1924 t/m 00-01-1927 10-07-1924 t/m 03-02-1927; 161
  - Agenda VIII ingekomen nr. LXXV-CVIII; nr.l - 12 en nr. a - z en nr. aa - vv en uitgaand nr. 396 - 507., 07-02-1927 t/m 25-10-1930 14-02-1927 t/m 26-11-1930; 162
  - Agenda van ingekomen brieven., 1941 - 1945; 163
  - Agenda van ingekomen brieven., 1946 - 1949; 164
  - Agenda van ingekomen brieven., 1950 - 1954; 165
  - Agenda van ingekomen brieven., 1955 - 1964; 166
  - Agenda van ingekomen brieven., 1967 - 1970; 167
  - Agenda van uitgaande brieven., 1941 - 1945; 168
  - Agenda van uitgaande brieven., 1946 - 1949; 169
  - Agenda van uitgaande brieven., 1950 - 1964; 170
  - Agenda van uitgaande brieven., 1965 - 1971; 171
  - Gewone uitgaande brieven(in boek)., 1863; 172
  - Gewone uitgaande brieven(in boek) deel I., 1864; 173
  - Gewone uitgaande brieven(in boek) deel II., 1864; 174
  - Gewone uitgaande brieven(in boek) deel I., 1865; 175
  - Gewone uitgaande brieven(in boekvorm) deel II., 1865; 176
  - Gewone uitgaande brieven(in boekvorm) deel I., 1866; 177
  - Gewone uitgaande brieven(in boekvorm) deel II., 1866; 178
  - Gewone uitgaande brieven(in boekvorm) deel I., 1867; 179
  - Gewone uitgaande brieven(in boekvorm) deel II., 1867; 180
  - Gewone uitgaande brieven(in boekvorm) deel I., 1868; 181
  - Gewone uitgaande brieven(in boekvorm) deel II., 1868; 182
  - Gewone uitgaande brieven(in boekvorm) deel I., 1869; 183
  - Gewone uitgaande brieven(in boekvorm) deel II., 1869; 184
  - Gewone uitgaande brieven(in boekvorm)., 1870; 185
  - Gewone uitgaande brieven(in boekvorm)., 1871; 186
  - Gewone uitgaande brieven(in boekvorm)., 1872; 187
  - Gewone uitgaande brieven(in boekvorm)., 1874; 188
  - Gewone uitgaande brieven(in boekvorm)., 1875; 189
  - Gewone uitgaande brieven(in boekvorm)., 1876; 190
  - Gewone uitgaande brieven(in boekvorm)., 1877; 191
  - Gewone uitgaande brieven(in boekvorm)., 1878; 192
  - Gewone uitgaande brieven(in boekvorm)., 1879; 193
  - Gewone uitgaande brieven(in boekvorm)., 1880; 194
  - Gewone uitgaande brieven(in boekvorm)., 1881; 195
  - Gewone uitgaande brieven(in boekvorm)., 1882; 196
  - Gewone uitgaande brieven(in boekvorm)., 1883; 197
  - Gewone uitgaande brieven(in boekvorm)., 1884; 198
  - Gewone uitgaande brieven(in boekvorm)., 1885; 199
  - Gewone uitgaande brieven(in boekvorm)., 1886; 200
  - Gewone uitgaande brieven(in boekvorm)., 1887; 201
  - Gewone uitgaande brieven(in boekvorm)., 1888; 202
  - Gewone uitgaande brieven(in boekvorm)., 1889; 203
  - Gewone uitgaande brieven(in boekvorm)., 1890; 204
  - Gewone uitgaande brieven(in boekvorm)., 1891; 205
  - Gewone uitgaande brieven(in boekvorm)., 1892; 206
  - Gewone uitgaande brieven(in boekvorm)., 1893; 207
  - Gewone uitgaande brieven(in boekvorm)., 1894; 208
  - Gewone uitgaande brieven(in boekvorm)., 1895; 209
  - Gewone uitgaande brieven(in boekvorm)., 1896; 210
  - Gewone uitgaande brieven(in boekvorm)., 1897; 211
  - Gewone uitgaande brieven(in boekvorm)., 1898; 212
  - Gewone uitgaande brieven(in boekvorm)., 1899; 213
  - Gewone uitgaande brieven(in boekvorm)., 1900; 214
  - Correspondentie van de voorzitter van de R.v.B. betreffende de N.I.S.M. A t/m Z., 01-11-1914 t/m 01-01-1916; 215
  - Correspondentie van de voorzitter van de R.v.B. betreffende de N.I.S.M. A t/m Z., 01-01-1916 t/m 19-10-1917; 216
  - Correspondentie van de voorzitter van de R.v.B. betreffende de N.I.S.M. A t/m Z., 19-10-1917 t/m 01-01-1920; 217
  - Correspondentie van de voorzitter van de R.v.B. betreffende de N.I.S.M. A t/m Z., 01-01-1920 t/m 01-01-1923; 218
  - Correspondentie van de voorzitter van de R.v.B. betreffende de N.I.S.M. A t/m Z., 01-01-1923 t/m 15-11-1929; 219
  - Correspondentie van de voorzitter van de R.v.B. betreffende de N.I.S.M. A t/m Z., 15-11-1929 t/m 01-12-1935; 220
  - Ingekomen correspondentie van voorzitter van het C.v.B. aan voorzitter van de R.v.B. nr. 1 - 32., 12-05-1893 t/m 31-12-1894; 221
  - Ingekomen correspondentie van voorzitter van het C.v.B. aan voorzitter van de R.v.B. nr. 33 - 60., 14-01-1895 t/m 03-11-1896; 222
  - Ingekomen correspondentie van voorzitter van het C.v.B. aan voorzitter van de R.v.B. nr. 61 - 72., 12-01-1897 t/m 23-01-1899; 223
  - Ingekomen correspondentie van voorzitter van het C.v.B. aan voorzitter van de R.v.B. nr. 1 - 5 1 - 2., 11-09-1898 t/m 07-10-1899 03-02-1900 t/m 19-05-1900; 224
  - Ingekomen correspondentie van voorzitter van het C.v.B. aan voorzitter van de R.v.B. nr. 1 - 19., 15-09-1900 t/m 08-06-1901; 225
  - Ingekomen correspondentie van voorzitter van het C.v.B. aan voorzitter van de R.v.B., 10-10-1901 t/m 07-04-1902; 226
  - Ingekomen correspondentie van voorzitter van het C.v.B. aan voorzitter van de R.v.B. nr. 1 - 30., 01-02-1902 t/m 29-09-1903; 227
  - Ingekomen correspondentie van voorzitter van het C.v.B. aan voorzitter van de R.v.B. nr. 1 - 28., 25-09-1903 t/m 25-12-1904; 228
  - Ingekomen correspondentie van voorzitter van het C.v.B. aan voorzitter van de R.v.B. nr. 29 - 64., 22-01-1905 t/m 06-11-1906; 229